# 工会经费期末存在余额，应该如何处理？

提问人：槿思成 时间：2014-10-31 18:05:06
公司的工会经费期末有余额，余额形成原因为以前年度多计提的金额。企业如何进行处理比较合适？ 暂时有想到三种方式： 第一：
工会经费现也是要据实列支，考虑金额较小，直接冲掉？ 第二：以后期不做贷方分录，先把余额消化干净后再进行？ 第三：挂在那边，现在是怎么做就怎么做，不去管余额？ （PS：还有其他的比较好的方式吗？） 应该怎么处理比较合适呢？ 是否需要对期末余额进行审计调整？

回答人：chenyiwei
工会经费与职工教育经费不同，有明确的上交比例和金额标准，因此如果能够排除历年工会经费多提的情况，则工会经费的余额表明尚未足额履行上缴义务的金额，该义务并未消除。因此不建议核销该余额。建议根据当地的工会经费收缴办法的规定予以适当处理。